臺灣臺北地方法院民事裁定
111年度小上字第55號
上  訴  人  吳質彬  
被  上訴人  明台產物保險股份有限公司

法定代理人  長瀬耕一
上列當事人間請求侵權行為損害賠償事件，上訴人對於民國111
年1月11日本院新店簡易庭110年度店小字第1480號第一審判決提
起上訴，本院裁定如下：
    主  文
上訴駁回。
第二審訴訟費用新臺幣壹仟伍佰元由上訴人負擔。
　　理　由
一、按對於小額程序第一審裁判之上訴，非以其違背法令為理由
    ，不得為之；提起上訴，上訴狀內應記載上訴理由，表明原
    判決所違背之法令及其具體內容、暨依訴訟資料可認為原判
    決有違背法令之具體事實，民事訴訟法第436條之24第2項、
    第436條之25分別定有明文。是當事人以小額訴訟程序之第
    一審判決違背法令為理由提起上訴時，就原判決如何不適用
    法規或適用法規不當，其上訴狀或理由書應有具體之指摘，
    並揭示該法規之條項或其內容，若係成文法以外之法則，應
    揭示該法則之旨趣；如依民事訴訟法第469條第1款至第5款
    所列各款事由提起上訴者，其上訴狀或理由書應揭示合於該
    條款之事實，若小額訴訟程序上訴人之上訴狀或理由書未依
    上述方法表明者，自難認已對原判決之違背法令有具體之指
    摘，其上訴即不合法（最高法院71年台上字第314號裁判意
    旨參照）。至民事訴訟法第469條第6款規定之判決不備理由
    或理由矛盾，並不在同條第436條之32第2項準用之列，自不
    得以此為由，指摘第一審判決當然違背法令。另上訴不合法
    者，依同法第436條之32第2項準用第471條第1項、第444條
    第1項規定，法院毋庸命其補正，應逕以裁定駁回之。
二、上訴意旨略以：依伊及臺北市政府警察局大安分局員警當時
    於事故現場所拍攝之照片與被上訴人所提出之照片比對，足
    以證明被上訴人所承保車牌0000-00號自用小客車部分車損
    為舊有，原審竟未查明上情，即逕為判決，實屬不當等語。
    經查，細繹上訴人所執上訴理由，核屬係對原審為事實認定
    及證據斟酌、取捨之當否加以指摘，並未具體說明原判決有
    何不適用法規或適用不當之情形，亦未揭示法規定之條項或
    內容，復未表明有何民事訴訟法第469條第1款至第5款之當
    然違背法令之事由，依上說明，本件上訴自非合法，應予駁
    回。
三、本件第二審上訴裁判費為新臺幣1,500元，應由上訴人負擔
    ，爰確定如主文第2項所示。
四、據上論結，本件上訴為不合法。爰依民事訴訟法第436條之3
    2第1項、第2項、第444條第1項前段、第436條之19第1項、
    第95條、第78條，裁定如主文。
中　　華　　民　　國　　111 　年　　5 　　月　　19　　日
                  民事第六庭  審判長法　官　許純芳

　　　　　　　　　　　　　　　　　　法　官　陳智暉
　　　　　　　　　　　　　　　　　　　 
　　　　　　　　　　　　　　　　　　法　官　許柏彥
以上正本係照原本作成。
本裁定不得抗告。
中　　華　　民　　國　　111 　年　　5 　　月　　19　　日
                                    書記官  蔡庭復